【裁判字號】    91,上訴,1962
【裁判日期】    920109
【裁判案由】    毒品危害防制條例
【裁判全文】
臺灣高等法院臺中分院刑事判決                  九十一年度上訴字第一九六二號
    上  訴  人
    即  被  告  甲○○  男  二.
右上訴人因毒品危害防制條例案件，不服臺灣彰化地方法院九十一年度訴字第一０三
八號中華民國九十一年十月七日第一審判決（起訴案號：臺灣彰化地方法院檢察署九
十一年度毒偵字第一七八六號），提起上訴，本院判決如左：
    主      文
原判決關於施用第一級毒品及執行刑部分撤銷。
甲○○施用第一級毒品，處有期徒刑捌月。扣案之第一級毒品海洛因參包（淨重零點
參柒公克、包裝重零點玖玖公克）沒收銷燬之。
其他上訴駁回。
右開撤銷改判及上訴駁回部分，主刑部分應執行有期徒刑壹年壹月。
    事      實
一、甲○○前因施用毒品案件，經台灣彰化地方法院（下簡稱彰化地院）以八十八年
    度毒聲字第八三一號裁定送觀察、勒戒後，認有繼續施用毒品之傾向，經彰化地
    院以八十八年度毒聲字第一二八九號裁定令入戒治處所施以強制戒治一年，嗣戒
    治所評定合格，經彰化地院以八十八年度毒聲字第四０七五號裁定停止戒治，所
    餘期間付保護管束，因甲○○於保護管束期間，另施用第二級毒品安非他命，經
    彰化地院以八十八年度毒聲字第五五六三號裁定撤銷停止戒治，並於八十九年五
    月十七日遭緝獲後續送戒治處所施以強制戒治，前開強制戒治期間則於八十九年
    十月一日執行期滿，由台灣彰化地方法院檢察署檢察官於八十九年十一月八日，
    以八十九年度戒毒偵字第一三三八、一三三九、一三四０、一三四一、一三四二
    號案件為不起訴處分確定。又於九十年九月十四日凌晨零時十分許前三日內某時
    及前四日內某時，施用第一、二級毒品海洛因及安非他命各一次，經臺灣彰化地
    方法院檢察署檢察官於九十年十月十六日以九十年度毒偵字第六三五五號提起公
    訴，經本院九十一年度上訴字第九一五號一案於九十一年六月二十五日審理終結
    ，於九十一年七月十日宣示判處甲○○施用第一級毒品，處有期徒刑六月，又施
    用第二級毒品，處有期徒刑三月，應執行有期徒刑八月，如易科罰金，以三百元
    折算一日（施用二級毒品部分並於九十一年八月五日確定，施用一級毒品部分亦
    經最高法院於九十一年十二月五日駁回被告之上訴而確定在案）。詎其仍不知戒
    絕，又另行起意於九十一年七月十五日十三時許，在其彰化縣員林鎮○○里○○
    路○段一○三巷一六二號住處，將第一級毒品海洛因摻入注射針筒施打、將第二
    級毒品放在鋁箔紙上燒烤吸用其煙霧之方式，施用第一級毒品海洛因、第二級毒
    品安非他命各一次，嗣於九十一年七月十五日十九時三十分許，為警在其前開住
    處查獲，並扣得第一級毒品海洛因三包（送驗包裝重○‧九九公克、淨重○‧三
    七公克。
二、案經彰化縣警察局員林分局報請臺灣彰化地方法院檢察署檢察官偵查起訴。
    理      由
一、右揭犯罪事實業經被告於本院審理時坦承不諱，又被告於九十一年七月十五日為
    警查獲時所採尿液經送驗結果呈甲基安非他命、嗎啡陽性反應，亦有彰化縣衛生
    局煙毒尿液檢驗成績書附卷可證。而扣案疑似第一級毒品海洛因之白粉三包，經
    送請法務部調查局檢驗結果，確為第一級毒品海洛因成分，驗後淨重○‧三七公
    克、包裝重○‧九九公克，此有該局九十一年八月七日調科一字第一四○○○八
    四九五號鑑定通知書一紙在卷可按，足證被告之自白與事實相符，應堪信為真實
    。又被告前因施用毒品案件，經強制戒治並付保護管束期滿後，由臺灣彰化地方
    法院檢察署檢察官於八十九年十一月八日以八十九年度戒毒偵字第一三三八、第
    一三三九、第一三四○、弟一三四一、第一三四二號為不起訴處分確定後，又於
    九十年九月十四日前三日內之某時，在不詳地點施用第一、二級毒品海洛因及安
    非他命，經臺灣彰化地方法院檢察署檢察官於九十年十月十六日以九十年度毒偵
    字第六三五五號提起公訴，經本院以九十一年度上訴字第九一五號以其非法施用
    第一、二級毒品，而分別判處有期徒刑六月、三月，並定其應執行刑有期徒刑八
    月，經最高法院九十一年度台上字第六八八三號駁回上訴確定，有前開不起訴處
    分書、判決書、臺灣彰化地方法院檢察署刑案資料查註紀錄表、臺灣高等法院被
    告全國前案紀錄表各乙份在卷足憑，被告於五年內再犯毒品危害防制條例第十條
    第一、二項之罪，事證明確，且被告前案即本院九十一年上訴字第九一五號一案
    ，犯罪時間係在九十年九月十四日前三日及四日某時，與被告在本案施用第一級
    毒品海洛、第二級毒品安非他命之時間，前後相隔已達十月之久，被告於其間又
    曾於九十一年三月二十五日因違反毒品危害防制條例又入監，於九十一年五月八
    日方始釋放，此有本院法務部在監在押資料表一份附卷足稽，故難認二者間有何
    連續犯之概括犯意，被告犯行洵堪認定，應依法論科。
二、按海洛因、安非他命分屬毒品危害防制條例第二條第二項第一、二款規定之第一
    、二級毒品，被告施用第一級毒品海洛因、第二級毒品安非他命之行為，係犯毒
    品危害防制條例第十條第一項及同法條第二項之施用第一、二級毒品罪。又其持
    有第一級毒品海洛因及第二級毒品安非他命，持有後，進而施用，其持有之低度
    行為應分別為施用之高度行為所吸收，不另論罪。被告所犯上開二罪，犯意各別
    ，行為互殊，罪名有異，應予分論併罰。原審就被告非法施用第二級毒品，並審
    酌被告已有毒品前科，仍不知努力戒斷毒品之誘惑，又再度施用及所生危害、犯
    後態度等情狀量處有期徒刑七月，其認事用法均無不合，量刑亦稱允當，被告上
    訴意旨空言本案與本院九十一年度上訴字第九一五號應有連續犯之關係，請求將
    原審判決撤銷，核屬無據，其此部分上訴為無理由，應予駁回。至於原審判決關
    於被告施用第一級毒品部分，因本件扣案之海洛因毒品為三包，此有扣押物品清
    單及背面所附照片一張足參（原審卷第九頁正、反面）惟於判決主文卻諭知「扣
    案之第一級毒品海洛因貳參包」，致與卷證不符，自有未洽，被告此部分上訴意
    旨指摘本案與前開九十一年上訴字第九一五號一案具有連續犯關係，固無取採，
    但原審判決就此部分既有主文與事實理由之矛盾，自應由本院就此部分及執行刑
    部分予以撤銷改判，並審酌被告前因施用毒品，甫經強制戒治釋放後，又不知珍
    愛身體，戮力斷絕毒品之誘惑，以建立健康之身心，開啟人生之新頁，仍再次施
    用第一級、第二級毒品，惟念及所生危害僅戕害自身健康，及本案所施用之各級
    毒品次數僅一次而已，且其犯後亦已坦承犯行，態度尚稱良好等一切情狀，量處
    如主文第二項所示之刑，並就扣案第一級毒品海洛因三包（包裝重○‧九九、淨
    重○‧三七公克），依毒品危害防制條例第十八條第一項前段規定，併予宣告沒
    收銷燬，併就前開撤銷改判及上訴駁回之主刑部分定應執行刑如主文第四項所示
    ，以資懲儆。
據上論結，應依刑事訴訟法第三百六十九條第一項前段、第三百六十八條、第三百六
十四條、第二百九十九條第一項前段、毒品危害防制條例第十條第一項、第二十三條
第二項、第十八條第一項前段、刑法第十一條前段、第五十一條第五款，判決如主文
。
本案經檢察官乙○○到庭執行職務。
中      華      民      國      九十二  年      一      月      九      日
                                臺灣高等法院臺中分院刑事第七庭
                                      審判長法  官  林  榮  龍
                                            法  官  江  錫  麟
                                            法  官  謝  說  容
右正本證明與原本無異。
施用第一級毒品部分得上訴。
如不服本判決應於收受送達後十日內向本院提出上訴書狀，其未敘述上訴之理由者並
得於提起上訴後十日內向本院補提理由書（均須按他造當事人之人數附繕本）。
                                            書記官  金  珍  華
中      華      民      國      九十二  年      一      月      十      日
附錄本判決論罪科刑法條全文：
毒品危害防制條例第十條第一項
施用第一級毒品者，處六月以上五年以下有期徒刑。
毒品危害防制條例第十條第二項
施用第二級毒品者，處三年以下有期徒刑。
                                                                        Ａ


司法院資訊處製作；財團法人民間司法改革基金會備份。
